【裁判字號】    97,裁,3567
【裁判日期】    970710
【裁判案由】    虛報進口貨物
【裁判全文】
最  高  行  政  法  院  裁  定
                                      97年度裁字第3567號
上  訴  人  洋基通運股份有限公司
代  表  人  甲○○
被 上訴 人  財政部臺北關稅局
代  表  人  饒  平
上列當事人間虛報進口貨物事件，上訴人對於中華民國97年2月2
9日臺北高等行政法院96年度簡字第445號判決，提起上訴，本院
裁定如下：
    主  文
上訴駁回。
上訴審訴訟費用由上訴人負擔。
    理  由
一、按對於適用簡易程序之裁判提起上訴，須經本院許可。前項
    許可，以訴訟事件所涉及之法律見解具有原則性者為限，行
    政訴訟法第235條定有明文。所謂法律見解具有原則性，係
    指該訴訟事件所涉及之法律問題意義重大，而有加以闡釋之
    必要而言。
二、本件上訴人對於高等行政法院適用簡易程序所為之判決，提
    起上訴，係以：上訴人除主張前審已提出之八大理由外，另
    主張快遞貨物通關辦法僅屬行政命令，有子法逾越母法之問
    題，且依該辦法第16條及第17條規定觀之，其法律效果亦屬
    失衡，即為同樣是報關業者以貨物持有者之名義辦理報關，
    為何稅捐效力係回歸貨物持有者，然行政罰之效力卻歸於幫
    忙報關之業者，實有法律上具原則性之理由。又依海關緝私
    條例第36條及第37條規定觀之，不法程度較高的行為，有免
    責規定，然不法程度較輕者，卻沒有不知者無罪之免責規定
    ，原判決依此法判決將產生因錯誤適用法律之嚴重失衡後果
    等語，為其論據。惟查上訴人以納稅義務人SHIH MEI YUN名
    義向被上訴人報運進口系爭快遞貨物，本應於報關時檢附委
    託書，其未能提出委託書證明係受他人委託而報關。上訴人
    既為報運進口系爭貨物之行為人，復經查獲實際來貨為Ｋ他
    命，而有虛報貨物名稱、數量及重量，逃避管制之情形，自
    應負虛報之責，被上訴人以其違反海關緝私條例第37條第1
    項第1款、第3項規定，依同法第36條第1項、第3項為處分，
    並非依據行為時快遞貨物通關辦法第16條規定為處罰，不生
    該辦法增加母法所無之處罰規定，亦無運輸業者虛報艙單相
    關規定之適用。又海關緝私條例第45條規定：「追徵或處罰
    之處分確定後，5年內再犯本條例同一規定之行為者，其罰
    鍰得加重二分之一，犯3次以上者，得加重1倍。」並未將快
    遞貨物報關之違章排除適用。上訴人前因民國91年5月間有
    違反海關緝私條例第37條第3項、第36條第1項及第3項規定
    之行為，經被上訴人處分確定，於5年內再犯同一條項之規
    定，被上訴人予以加重其罰鍰二分之一，訴願決定予以維持
    ，並無不合，業經原判決於理由中詳予論述，核上訴人所陳
    上訴理由，並無所涉及之法律見解具有原則性之情事。上訴
    人提起上訴，依首開規定及說明，不應許可，其上訴難謂合
    法，應予駁回。
三、據上論結，本件上訴為不合法。依行政訴訟法第249條第1項
    前段、第104條、民事訴訟法第95條、第78條，裁定如主文
    。
中    華    民    國    97    年    7     月    10    日
                    最高行政法院第五庭
                        審判長法官  劉  鑫  楨
                              法官  吳  東  都
                              法官  黃  淑  玲
                              法官  劉  介  中
                              法官  吳  慧  娟
以  上  正  本  證  明  與  原  本  無  異
中    華    民    國    97    年    7     月    10    日
                              書記官  王  史  民


司法院資訊處製作；財團法人民間司法改革基金會備份。
